# 集团公司下投资性房地产后续计量模式的选择

提问人：王煎饼 时间：2019-10-28 06:30:23
请教陈版，某集团公司下，对于不同的公司投资性房地产采用不同的后续计量政策，但是在集团合并报表的时候，同时进行披露，这是否合理，这好像不满足母子公司采用同一会计政策的要求吧？

回答人：chenyiwei
不清楚为何会出现此类情况。理论上在合并报表中所有的投资性房地产应采用相同的后续计量模式（但在总体上采用公允价值模式的前提下，可能会有极少数例外情况采用成本模式计量直至处置，且假设无残值，参见《讲解2010 》P65）。对此处为何会出现这种情况，有何特殊考虑，建议进一步了解其背景信息。